zh-CN: 画布装裱/形式: 帆布画本（纸装画页）; 帆布画板/背板; 帆布卷（按码/米计算）; 帆布散页（松散）; 绷紧画布; 其他
ru: Формат крепления холста: Альбом (холст в склейке); Холст на картоне / оргалите; Холст в рулоне (на метраж); Листовой холст; Холст на подрамнике; Другое
pl: Montaż/format płótna: Blok z płótnem malarskim (klejone arkusze); Podobrazie płytowe/panel malarski; Płótno w rolce (na metry); Arkusz płótna (luźny); Płótno naciągnięte na krosno; Inne
it: Montaggio/formato della tela: Blocco di tela (fogli rilegati in carta); Pannello di tela/cartoncino telato; Rotolo di tela (al metro); Foglio di tela (sciolto); Tela montata su telaio; Altro
es: Tipo de montaje o presentación del lienzo: Bloc de lienzo (hojas encuadernadas en papel); Panel/tabla de lienzo; Rollo de lienzo (por yarda/metro); Hoja de lienzo (suelta); Lienzo tensado; Otro
zh-TW: 畫布安裝/格式: 帆布畫本 (紙本裝訂); 帆布畫板; 帆布捲 (按碼/公尺); 帆布張 (散裝); 繃緊帆布; 其他
bg-BG: Монтаж/формат на платното: Блок с платна (подвързани листове); Платно на панел/дъска; Платно на ролка (на метър); Лист платно (свободен); Опънато платно; Други
hr-HR: Platno za montažu/format: Blok platna (listovi u uvezu); Platnena ploča/daska; Platno u roli (na metar); List platna (pojedinačni); Napeto platno; Ostalo
de: Leinwandmontage/-format: Leinwandblock (papiergeklebte Bögen); Malplatte/Malkarton; Leinwandrolle (Meterware); Leinwandbogen (lose); Aufgespannte Leinwand; Sonstige
pt-PT: Montagem/formato da tela: Bloco de tela (folhas encadernadas); Painel de tela/cartão; Rolo de tela (ao metro); Folha de tela (solta); Tela esticada; Outro
ko: 캔버스 장착 방식/형태: 캔버스 패드(종이 묶음 시트); 캔버스 패널/보드; 캔버스 롤(야드/미터 단위); 캔버스 시트(낱장); 스트레치 캔버스; 기타
en: Canvas mounting/format: Canvas pad (paper-bound sheets); Canvas panel/board; Canvas roll (by the yard/meter); Canvas sheet (loose); Stretched canvas; Other
nl: Canvas montage/formaat: Canvasblok (papiergebonden vellen); Canvaspaneel/-bord; Canvasrol (per meter/yard); Canvasvel (los); Opgespannen canvas; Overig
cs: Montáž/formát plátna: Plátno v bloku (lepené listy); Plátno na desce / panel; Plátno v roli (na metry); Plátno v arších (volné); Napnuté plátno; Ostatní
el: Τοποθέτηση/μορφοποίηση σε καμβά: Μπλοκ καμβά (δεμένα φύλλα σαν χαρτί); Πάνελ/πίνακας καμβά; Ρολό καμβά (με το μέτρο); Φύλλο καμβά (χωριστό); Τεντωμένος καμβάς; Άλλο
sv: Målardukens montering/format: Canvasblock (pappersbundna ark); Canvaspanel/skiva; Canvasrulle (metervara); Canvasark (löst); Uppspänd canvas; Övrigt
nb: Montering/format på lerret: Lerretblokk (papirbundne ark); Lerretpanel/-plate; Lerretrull (etter meter); Lerretsark (løst); Oppspent lerret; Annet
tr: Tuval montajı/formatı: Tuval bloku (kağıt ciltli yapraklar); Tuval paneli/kartonu; Rulo tuval (metre ile); Tuval yaprağı (ayrık); Gerilmiş tuval; Diğer
fi: Kankaan kiinnitys/muoto: Lehtiö (sidotut arkit); Maalauspohja/-levy; Kangasrulla (metreittäin); Kangasarkki (irtonainen); Pingotettu kangas; Muu
pt-BR: Montagem/formato da tela: Bloco de tela (folhas encadernadas em papel); Painel/Placa de tela; Rolo de tela (por jarda/metro); Folha de tela (solta); Tela esticada; Outro
sk-SK: Montáž/forma plátna: Blok plátien (hárky spojené papierom); Plátený panel/doska; Plátno v rolke (na metre); Hárok plátna (voľný); Napnuté plátno; Iné
hu: Vászon rögzítése/formátuma: Vászon blokk (papírkötésű ívek); Vászon panel/tábla; Vászontekercs (méterben); Vászonív (különálló); Feszített vászon; Egyéb
fr: Montage/format de la toile: Bloc de papier toilé (feuilles reliées); Panneau/carton entoilé; Rouleau de toile (au yard/mètre); Feuille de toile (volante); Toile tendue; Autre
da: Montering/format på lærred: Lærredsblok (papirindbundne ark); Lærredspanel/-plade; Lærredsrulle (i metermål); Lærredsark (løst); Opspændt lærred; Andet
vi: Kiểu/cách gắn canvas: Sổ vải canvas (tờ buộc giấy); Bảng/tấm canvas; Cuộn vải bạt (theo yard/mét); Tấm vải bạt (rời); Vải bạt căng; Khác
ja: キャンバスの取り付け／形状: キャンバスパッド (紙綴じシート); キャンバスパネル/ボード; キャンバスロール (ヤード/メートル単位); キャンバスシート (ばら売り); 張りキャンバス; その他
lt-LT: Drobės tvirtinimas / formatas: Drobės bloknotas (popieriumi įrišti lakštai); Drobės plokštė / lenta; Drobės ritinys (metrais); Drobės lakštas (laisvas); Įtempta drobė; Kita
sl-SI: Format/namestitev platna: Blok platen (vezani listi); Platno na plošči/kartonu; Platno v zvitku (na meter/jard); List platna (posamezen); Napeto platno; Drugo
ro-RO: Montare/format pânză: Bloc de pânză (coli legate în hârtie); Panou/carton pânzat; Pânză la rolă (la yard/metru); Coală de pânză (liberă); Pânză întinsă pe șasiu; Altele
th: การติดตั้ง/รูปแบบผ้าใบ: แคนวาสแพด (แบบสมุดฉีก); แผ่น/กระดานแคนวาส; แคนวาสแบบม้วน (ต่อหลา/เมตร); แผ่นแคนวาส (แบบแยกแผ่น); แคนวาสขึงเฟรม; อื่นๆ